Inventaris van het archief van het advocatenkantoor Mazirel over de jaren 1939-1958
Nationaal Archief, Den Haag
Advocatenkantoor Mazirel
1939-1958
I20518
2.00 meter; 270 inventarisnummers.
Normale geschreven, getypte en gedrukte documenten, geen bijzondere handschriften.
Nationaal Archief, Den Haag
Advocatenkantoor mr L.C. Mazirel
Het archief van het advocatenkantoor Lau Mazirel is de neerslag van juridische bijstand aan cliënten als advocaat 1941-1958. Het bevat geen uitgesproken gegevens over haar politieke en maatschappelijke opvattingen en nevenactiviteiten.
Archiefvorming
Geschiedenis van de archiefvormer
Laura Carola Mazirel (1907-1974) studeerde in 1930 af. In 1937 begon zij een advocatenpraktijk, waaruit zij zich in 1957 terugtrok om haar echtgenoot te verzorgen. Zij was nimmer formeel getrouwd. Zij vond dat de positie van handelingsonbekwaamheid van de gehuwde vrouw, die nog tot 1957 bleef voortbestaan, niet verenigbaar was met de waardigheid van de advocatuur. Zij is landelijk bekend als fervent bestrijder – zowel tegen de bezetter in 1940-1945 als na de bevrijding – van maatschappelijke discriminatie van Joden, woonwagenbewoners en homoseksuelen. Als juriste was zij verbonden aan het links-socialistische dagblad De Vlam en de Nederlandse Vereniging voor Sexuele Hervorming. Zij was actief in de Nederlandse Vereniging voor Vrouwenbelangen, Vrouwenarbeid en Gelijk Staatsburgerschap, de pacifistisch Socialistische Partij. Zij was erelid van het COC.
In 1955 dwong een ziekte haar naar Frankrijk te verhuizen. Drie jaar later trok zij zich uit de advocatuur terug. Vanuit haar ziekbed ageerde zij tegen de wet- en regelgeving die woonwagenbewoners werden opgelegd en tegen de volkstelling van 1970. Naar haar is een stichting vernoemd, die zich inzet voor de belangen van gediscrimineerde minderheden, met name zigeuners.
Geschiedenis van het archiefbeheer
Lau Mazirel vormde als iedere advocaat dossiers op naam van haar cliënten, die zij nummerde deze in volgorde van aanhangigmaking. Op de dossieromslag tekende ze aan wanneer de zaak was afgedaan. In totaal werden in ieder geval ruim 2200 dossiers gevormd, die aan de hand van een kaartsysteem konden worden opgezocht. Het archief bleef achter in het kantoor in Amsterdam, waar na 1955 waarnemers Mazirel vertegenwoordigden en de administratie bijhielden, die in 1958 met haar definitieve terugtreding uit de advocatuur werd afgesloten.
In 1978 maakte de historicus Jan Rogier, oprichter van de Lau Mazirelstichting de rijksarchivaris van de Tweede Afdeling bekend met het bestaan van het advocatenarchief Mazirel, dat berustte in het kantoor van R.J. Hartog te Amsterdam. De maatschappelijke betekenis van het openbare optreden dat van zijn voorgangster bekend was, was reden om dit archief te acquireren. In 1979 werd het archief naar het Algemeen Rijksarchief geschonken. (1979-D9.81).
De verwerving van het archief
Het archief is door schenking verworven.
Inhoud en structuur van het archief
03.02; 2.18
Inhoud
Het archief is onvolledig. Over de periode 1940-1942 zijn kantooragenda’s met afspraken met cliënten bewaard gebleven en alfabetisch ingerichte kaartsystemen in verschillende formaten. Zakelijke inhoud is er slechts over de periode 1945-1958. Uit dat archief zijn dossiers verwijderd, waarbij ook het kaartsysteem is geschoond. De reden hiervan is niet achterhaald. In het overgebleven bestand bevinden zich voor het merendeel civiele processen, waarbij naar schatting 50% deel echtscheidingen en daarnaast vele andere zaken van personenrecht. Na 1950 valt op dat de sporadische strafprocessen handelen over homoseksuele ontucht met minderjarigen. Voor het overige blijkt dat de maatschappelijke activiteiten van Lau Mazirel weinig of geen afspiegeling hebben in de werkzaamheden van haar kantoor. Stukken betreffende haar maatschappelijke activiteiten bevinden zich in het Internationaal Instituut voor Sociale Geschiedenis.
Selectie en vernietiging
In de loop van het beheer en bij de inventarisatie zijn de volgende bescheiden vernietigd:
serie doorslagen van uitgaande brieven over de periode 1950-1960
rolbriefjes en daarbij opgemaakte lijsten, 1950-1955
facturen van praktizijns bij rolwaarneming, en van de practzijns-sociëteit, 1947-1956
In totaal 0,5 meter van het archief vernietigd.
Aanwijzingen voor de gebruiker
Openbaarheidsbeperkingen
Volledig beperkt openbaar (A). Voor raadpleging van stukken betreffende nog levende personen is toestemming van de directeur Nationaal Archief vereist.
Materiële beperkingen
Het archief kent geen beperkingen voor het raadplegen van stukken als gevolg van slechte materiële staat.
Aanvraaginstructie
Openbare archiefstukken kunnen online worden aangevraagd en gereserveerd. U kunt dit ook via de terminals in de studiezaal van het Nationaal Archief doen. Om te kunnen reserveren dient u de volgende stappen te volgen:
U maakt een profiel aan op www.gahetna.nl, en logt vervolgens in
Via de archiefinventaris (alleen de beschrijvingen met rode nummers) selecteert u het gewenste archiefstuk door op de knop 'Reserveren' te klikken
In het volgende scherm geeft u aan op welke dag u het archiefstuk wilt inzien
Indien u zich bevindt in de studiezaal en een tafelnummer heeft ontvangen kunt u dit nummer vermelden. Als u geen tafelnummer heeft kunt u tafelnummer 777 laten staan
Vervolgens bevestigt u uw reservering door deze te versturen.
Verwant materiaal
Beschikbaarheid van kopieën
De inventarisnummers van dit archief zijn niet in kopievorm beschikbaar.
Beschrijving van de series en archiefbestanddelen
- PROCESDOSSIERS, A.
  - Procesdossiers, genummerd., 1941-1958; 1-260; 280 omslagen of pakken
    Enkele niet genummerde dossiers zijn aangetroffen in andere dossiers, welke niets met de desbetreffende zaak of cliënt te maken hebben.
    - Orozclan, Carel (geb. 1905 ) vs. Franciska Zuidhoek (1), Staat der Nederlanden (2) inz. Terugvordering in bewaring gegeven goederen in bezettingstijd (1); Naturalisatie (2), 1946-1953, 1
      Openbaarheid beperkt tot 1 januari 2036
      Oorspr. dossiernr.: 1058
    - Lemaire, F.L. (geb. 1921 ) vs. Vakgroep fotografie inz. Toelating als fotograaf, 1946-1952, 2
      Oorspr. dossiernr.: 1049
    - Baarsel van Oyen, F.W. van (geb. 1920 ) inz. Advies over huwelijkse voorwaarden, 1952-1953, 3
      Oorspr. dossiernr.: 1036
    - Weber-Joseph, Elfriede (geb. 1861 ) vs. Staat der Nederlanden inz. Naturalisatie, 1946-1954, 4
      Oorspr. dossiernr.: 1021
    - Bussche, A. van der vs. A. Kokernoot inz. Vordering, 1946-1949, 5
      Oorspr. dossiernr.: 1005
    - Süssenheim, Erich Ludwig (geb. 1906 ) vs. Staat der Nederlanden inz. Naturalisatie, 1946-1954, 6
      Oorspr. dossiernr.: 1004
    - Koppelman, Eichman (geb. 1940 ) vs. Amstleven verzekeringen inz. Uitkering na deportatie ouders naar Sobibor, 1955, 7
      Oorspr. dossiernr.: 1073
    - Flothuis, Marius Hendrikus vs. Helena Sternheim inz. Echtscheiding, 1946, 8
      Oorspr. dossiernr.: 71
    - Althof, Helene Sofie Mathilde (geb. 1878 ) vs. Staat der Nederlanden inz. Naturalisatie, 1946-1949, 9
      Oorspr. dossiernr.: 1067
    - Rehorst-Meyer, Helga Anna (geb. 1906 ) vs. Staat der Nederlanden inz. Naturalisatie, 1945-1948, 10
      Oorspr. dossiernr.: 1064
    - Werf, Jan van der (geb. 1912 ) vs. Openbaar ministerie inz. Heling van textielgoederen [strafzaak], 1946, 11
      Oorspr. dossiernr.: 1061
    - Swaan, Moses (geb. 1908 ) inz. Zwarte handel in textiel [tuchtzaak], 1941, 12
      Oorspr. dossiernr.: 107
    - Compaan, Trijntje Frederike vs. Maessen de Sombreff, E.L.Th. Van der (geb. 1894 ) inz. Echtscheiding en alimentatiie, 1940-1941, 13
    - Lehmann, Hilde vs. Meter, David Jacob inz. Echtscheiding, z.d., 14
      Oorspr. dossiernr.: 1086
    - Kaposi, Egon C.A, vs. Commissie voor oorlogspleegkinderen inz. Voogdij over Joods pleegkind Peah Mirjam Granaat, 1946-1948, 15
      Oorspr. dossiernr.: 1085
    - Foerster, Bernard Bernd Hermann (geb. 1923 ) vs. Staat der Nederlanden inz. Naturalisatie, 1945-1947, 16
      Oorspr. dossiernr.: 1030
    - Bronsing, Aletta (geb. 1914 ) vs. Wilhelm Jungmann inz. Echtscheiding, 1946, 17
      Oorspr. dossiernr.: 1084
    - Polak, Benjamin Sally vs. Petronella Everdina Heldering inz. Echtscheiding, 1945, 18
      Oorspr. dossiernr.: --- Aangetroffen in dossier 1084
    - Braken, Petrus Antonius van den vs. Gezina Annechina Smeeman inz. Echtscheiding regelen ivm vrij huwelijk en daaruit geboren kinderen, 1928-1943, 19
      Oorspr. dossiernr.: 566
    - Witlam, Leonard Arnold (geb. 1898 ) vs. Petronella Johanna Berendina van Dijk inz. Echtscheiding en scheiding van tafel en bed, 1946-1950, 20
      Oorspr. dossiernr.: 1133
    - Schütz, Marie Anne-Liese Isaac (geb. 1891 ) vs. Staat der Nederlanden inz. Naturalisatie, 1948-1950, 21
      Oorspr. dossiernr.: 1146a
    - Koeman, Elisabeth vs. Johannes Albertus te Pas inz. Echtscheiding, 1946-1948, 22
      Oorspr. dossiernr.: 1138
    - Schwarz, Gustav Adolf (geb. 1907 ) vs. Staat der Nederlanden inz. Naturalisatie, 1946-1948, 23
      Oorspr. dossiernr.: 1160
    - Vordran, Alwina Maria, weduwe Konrad Fritz Ferdinand Schäfer (geb. 1908 ) vs. Staat der Nederlanden inz. Naturalisatie, 1952, 24
      Oorspr. dossiernr.: --- Aangetroffen in dossier 1160
    - Spies, Karl Johannes (geb. 1905 ) vs. Staat der Nederlanden inz. Naturalisatie, 1945-1946, 25
      Oorspr. dossiernr.: 1153
    - Citroen, Anita (geb. 1920 ) vs. Staat der Nederlanden inz. Naturalisatie, 1946, 26
      Oorspr. dossiernr.: 1175
    - Butin, Valentine Jeanne Schneegans (geb. 1889 ) inz. Identiteitspapieren, 1922, 27
      Oorspr. dossiernr.: --- Aangetroffen in dossier 1175
    - Kriterion, theater vs. Dirk de Jongh inz. Onrechtmatig ontslag als werknemer, 1946-1948, 28
      Oorspr. dossiernr.: 1187
    - Polak, Paul vs. Gemeente Hilversum inz. Inschrijving overlijden vader Zeno Paul Polak in Auswitsch, 1946-1949, 29
      Oorspr. dossiernr.: 1088
    - Wiener & Wachsberg vs. Lewis & Cordes e.a. inz. Vordering betaling voor het slijpen van diamanten in 1940, 1945-1955, 30
      Oorspr. dossiernr.: 1095
    - Monasch, Bertha vs. Johannes Geraqrdus van Dam inz. Echtscheiding, 1946, 31
      Oorspr. dossiernr.: 1104
    - Monasch, Bertha vs. B. Salomon, firma inz. Vordering achterstallig loon, 1951, 32
    - Monasch, Bertha vs. Onderlinge Oorlogsschade verzekeringmaatschappij inz. Claim molest- en oorlogsverzekering, 1948-1951, 33
      Oorspr. dossiernr.: 1044
    - Walter, Kurt Julius inz. Toekenning volmachten, 1951, 34
      Oorspr. dossiernr.: 1124
    - Kreszner, Lydia Jeannette vs. Arie Pieter Harms inz. Echtscheiding, 1946-1947, 35
      Oorspr. dossiernr.: 1130
    - Destellirer, Chiel (geb. 1901 ) vs. Staat der Nederlanden inz. Naturalisatie, 1947-1952, 36
      Oorspr. dossiernr.: 1131
    - Trampusch, Heinrich Arthur Leo (geb. 1907 ) vs. Staat der Nederlanden inz. Naturalisatie, 1948-1954, 37
      Oorspr. dossiernr.: 1120
    - Manuel, Antiona Henndrika Pietje (geb. 1894 ) vs. 1) Wilhelm A. Kirsten (1894), 2)Dirk Noorderwerf inz. Echtscheidingen, 1947, 1953, 38
      Oorspr. dossiernr.: 1123
    - Schwarzfeld, Paul Günter (geb. 1920 ) inz. Legitimatiepapieren, z.d., 39
      Oorspr. dossiernr.: 1116
    - Gruber, Max (geb. 1921 ) vs. Staat der Nederlanden inz. Naturalisatie, 1945-1950, 40
      Oorspr. dossiernr.: 1089
    - Kilk, Friedrich Wilhelm (geb. 1899 ) vs. Staat der Nederlanden inz. Naturalisatie, 1945-1952, 41
      Oorspr. dossiernr.: 1090
    - Mayer, Ernst (geb. 1883 ) vs. Staat der Nederlanden inz. Naturalisatie, 1946-1951, 42
      Oorspr. dossiernr.: 1210
    - Zoellner-Isaac, Elisabeth vs. Gerhard Paul Hans Neumann en Beate Tannenbaum inz. Terugvordering kunstwerken en andere goederen, 1946-1947, 43
      Oorspr. dossiernr.: 1211 Zie inv.nr. 44 en 59
    - Zoellner-Isaac, Elisabeth vs. Gerhard Paul Hans Neumann en Beate Tannenbaum inz. Terugvordering kunstwerken en andere goederen, 1947-1949, 44
      Oorspr. dossiernr.: 1916 Zie inv.nr. 43 en 59
    - Schaap, Arend vs. Commissie voor oorlogspleegkinderen inz. Voogdij over Joods pleegkind Marcus Degen, 1946-1947, 45
      Oorspr. dossiernr.: 1192
    - Diatlowicki, Emanuel vs. Staat der Nederlanden inz. Door douane in beslag genomen afgekeurde brilleglazen voor fa. Koppelman, 1946-1948, 46
      Oorspr. dossiernr.: 1227
    - Jong, Jan Willem de vs. Annie Hartland inz. Echtscheiding (documentatie van Mazirel), 1947-1948, 47
      Oorspr. dossiernr.: 1241
    - Stichting Studentenfilm (P. Meerburg) vs. Heinz Josephson inz. Diverse volmachten en een akte van uitlening van een film, 1947-1949, 48
      Oorspr. dossiernr.: 1274
    - Jong, Grietje de (geb. 1911 ) vs. Herbert Hermann Heinz Böhden (geb. 1914 ) inz. Advies over huwelijkse voorwaarden, 1956, 49
      Oorspr. dossiernr.: 1268
    - Jong, Fedde de (geb. 1915 ) vs. Paula Johanna Wilhelma Foelkel (geb. 1910 ) inz. Echtscheiding, 1947-1948, 50
    - Speekman, Maria Antina Wilhelmina vs. Eduard Pierre Tietz inz. Echtscheiding, 1947-1948, 51
      Oorspr. dossiernr.: 1208
    - Dane, Dirkje vs. Stad, Moses inz. Echtscheiding, 1942, 52
      Oorspr. dossiernr.: 1250
    - Schaap, G.H. vs. Stichting bewindvoering onbeheerde nalatenschappen inz. Textielvergunning als pleegouder van Lenny Bierman, 1945-1948, 53
      Oorspr. dossiernr.: 1362
    - Schneider, Johannes vs. Openbaar ministerie inz. Veroorzaken verkeersongeluk [strafzaak], 1948, 54
      Oorspr. dossiernr.: 1600
    - Eynde, Mary Marianne vs. Harry Hirsch Straus inz. Echtscheiding, 1948, 55
      Oorspr. dossiernr.: 1507
    - Lemaire, M.J.L. vs. Fa. Ros c.s. inz. Terugvordering ingeleverde bezittingen voor 'diamantsperre', 1948, 56
      Oorspr. dossiernr.: 1526
    - Staugaard, Pieter Wilhelm Moritz (geb. 1923 ) inz. Erkenning kind, verzoek naturalisatie, huwelijkse voorwaarden, 1945-1957, 57
      Oorspr. dossiernr.: 1567
    - Lucas, Josephina Theresia vs. Evert Willem Glijstein inz. Echtscheiding, 1948-1949, 58
      Oorspr. dossiernr.: 1568
    - Zoellner-Isaac, Elisabeth vs. Gerhard Paul Hans Neumann en Beate Tannenbaum inz. Terugvordering kunstwerken en andere goederen, 1947, 59
      Oorspr. dossiernr.: 1569 Zie inv.nr. 43 en 44
    - Theuns, Nicolaas (geb. 1904 ) vs. Pieter Hofman inz. Vordering schadeloosstelling na ongeval, verweer, 1948-1952, 60
      Oorspr. dossiernr.: 1476
    - Engers, Lea van (geb. 1914 ) vs. Philip Wolff (geb. 1905 ) inz. Vordering kosten onderhoud zoon Eddie na vooroorlogse scheiding, 1947-1948, 61
      Oorspr. dossiernr.: 1468
    - Kriterion, theater inz. Advies over voorwaarden studentensteun, 1948, 62
      Oorspr. dossiernr.: 1467
    - Luske, Elisabeth (geb. 1908 ) vs. Willem Johannes Ferdinand Schoten (geb. 1906 ) inz. Echtscheiding, 1948, 63
      Oorspr. dossiernr.: 1451
    - Rubinstein, Markus (geb. 1921 ) vs. Staat der Nederlanden inz. Naturalisatie, 1948, 64
      Oorspr. dossiernr.: 1439
    - Feltz, Willem Daniel Jozef vs. Staat der Nederlanden inz. Verzoek vergoeding oorlogsschade en vordering nalatenschap familieleden Kaufmann als voogd over Mirjam Suzanne Kaufmann, 1945-1951, 65
      Oorspr. dossiernr.: 1418
    - Sanders, Willem Evert vs. Mohammed Ibrahim inz. Vordering met beslaglegging goederen, 1948, 66
      Oorspr. dossiernr.: 1452
    - Ruff, Pauline vs. Pieter Verroen inz. Echtscheiding, 1947, 67
      Oorspr. dossiernr.: 1404
    - Bros, Josef vs. Emanuel Sanuel van de Kar inz. Voogdij over oorlogspleegkind Elisabeth van der Kar, 1947, 68
      Oorspr. dossiernr.: 1389
    - Werff, Jacoba van der vs. Willlem Jan Wessels inz. Echtscheiding, 1947-1949, 69
      Oorspr. dossiernr.: 1300
    - Eeten, Suzanna Geertruida Wilhelmina Maria vs. Nederlandse Beheersinstituut inz. Ongedaanmaking oorlogsechtscheiding ivm nalatenschap Snoeck, 1947-1948, 70
      Oorspr. dossiernr.: 1314
    - Seidel, Anne Maria Dorothea vs. Staat der Nederlanden inz. Verblijfsvergunning voor haar dochter Barbara Stoll, 1947, 71
      Oorspr. dossiernr.: 1321
    - Bijnen, Lucia van (geb. 1905 ) vs. Hendrikus van Waas (geb. 1901 ) inz. Echtscheiding, 1949-1951, 72
      Oorspr. dossiernr.: 1641
    - Inckel, Augustina Ernestina vs. Staat der Nederlanden inz. Naamsverandering van een joods kind dat door haar is "erkend", 1949, 73
      Oorspr. dossiernr.: 1643
    - Boeijen, Hendrika van vs. Willem Schriek inz. Echtscheiding, 1949, 74
      Oorspr. dossiernr.: 1650
    - Sengers, J.A. vs. Maria Helena Gerarda Nettenbreijers inz. Voogdij over Marijke Nettenbreier, 1949-1950, 75
      Oorspr. dossiernr.: 1654
    - Ricardo, Rebecca Hentriette vs. Meijer Jozef Tafelkruijer inz. Boedelscheiding bij echtscheiding, 1949-1956, 76
      Oorspr. dossiernr.: 1595
    - Boer, Geert de (geb. 1899 ) vs. Stichting Le-Ezrath Ha-Jeled inz. Voogdij over oorlogspleegkind Simon de Beer, 1948-1949, 77
      Oorspr. dossiernr.: 1597
    - Isaac, Marie Anna Liese (Annaliese Schütz) vs. Landesgericht Innsbrück inz. Eigendomsrechten op logeerhuis in Tirol, 1948-1949, 78
      Oorspr. dossiernr.: 1598
    - Frank, Otto H. vs. Schade Enquêtecommissie inz. Beroep tegen afwijzing verzoek om oorlogsschade, 1949, 79
    - Carvalho, Karel Frank vs. Coosje van Wijk inz. Echtscheiding, 1949-1953, 80
      Oorspr. dossiernr.: 1606
    - Mosk ,Piet inz. Illegale distributiebonnen [Administratieve straf] (1); Pensioen van zijn vader (2), 1948-1949, 81
      Oorspr. dossiernr.: 1625 Zie inv.nr. 100
    - Werf, Jan van de (geb. 1912 ) vs. Openbaar ministerie inz. Illegale distributiebonnen [strafzaak], 1949, 82
      Oorspr. dossiernr.: 1626
    - Henrar, Johan Theodore vs. Onbekend overheidsorgaan inz. Ontslag of onthouding uitkering, 1957, 83
      Oorspr. dossiernr.: --- Zaak van mr. Grosheide. Stukken los aangetroffen.
    - Son, Henriëtte Sophie vs. Mattijsen, Joh. inz. Schuldbekentenis tandartsenprakrijk, 1953, 84
      Oorspr. dossiernr.: --- Stukken los aangetroffen
    - Bronsing, Aletta (geb. 1914 ) vs. Benjamin Sally Polak (geb. 1913 ) inz. Echtscheiding, 1950-1957, 85
      Oorspr. dossiernr.: 1714
    - Mol, Anje (geb. 1901 ) vs. Hubertus C.M. van Lith (geb. 1908 ) inz. Echtscheiding, 1953-1954, 86
    - Schorsch, F.C.A.M. vs. Openbaar ministerie inz. geen gegevens [strafzaak], 1950, 87
      Oorspr. dossiernr.: 1708 met krantenbericht over familiedrama
    - Lemaire, F.L. inz. Diverse zaken, 1949-1954, 88
      Oorspr. dossiernr.: 1716
    - Berg, Geertuida Maria Johanna van den (geb. 1906 ) vs. Peter Scherf (geb. 1898 ) inz. Echtscheiding, 1952, 89
      Oorspr. dossiernr.: 1592
    - Veraart, Dina (geb. 1918 ) vs. Kuizenga, Dirk (geb. 1916 ) inz. Echtscheiding, 1948-1949, 90
      Oorspr. dossiernr.: 1576
    - Renout, Frans Jan (geb. 1897 ) vs. Weduwe J. Schutte inz. Balans bakkerij firma Schutte-Renout, 1949-1955, 91
      Oorspr. dossiernr.: 1669
    - Stompé, Alida (geb. 1909 ) vs. Gerrit den Os (geb. 1909 ) inz. Echtscheiding, 1950, 92
      Oorspr. dossiernr.: 1682
    - Bakker, Cornelia Albertina vs. Marinus Henricus Riem inz. Echtscheiding, 1949-1951, 93
      Oorspr. dossiernr.: 1671
    - Roubos, Cornelia Maria (geb. 1910 ) vs. Hermanus Sibbel (geb. 1895 ) inz. Echtscheiding, 1951, 94
      Oorspr. dossiernr.: 1686
    - Leven, Siegmund (geb. 1878 ) vs. Staat der Nederlanden inz. Naturalisatie, 1946-1949, 95
      Oorspr. dossiernr.: 1695
    - Salomon, M.J. vs. Staat der Nederlanden inz. Naturalisatie, 1949-1954, 96
      Oorspr. dossiernr.: 1692
    - Blitzbaum, Moritz vs. Berghstichting inz. Voogdij over ondergedoken kind Leo Blitzbaum, 1945-1949, 97
      Oorspr. dossiernr.: 1699
    - Thijssen, Jan vs. Maria Hubertina Petronella de Groot inz. Alimentatie, 1945-1956, 98
      Oorspr. dossiernr.: 1700
    - Haak, Ernestine (geb. 1922 ) vs. Wouter van Zeijtveld (geb. 1923 ) inz. Echtscheiding, 1945, 99
      Oorspr. dossiernr.: 1657
    - Mosk, Piet inz. Vorderingen, 1950, 100
      Oorspr. dossiernr.: 1723 Zie inv.nr. 81
    - Damen, Lambert Martinus Louis Michel Maria vs. Autorijschool "Autosport" inz. Wederzijdse vorderingen na schade door ongeval in ondeugdelijke wagen, 1950-1956, 101
      Oorspr. dossiernr.: 1722
    - Röben, Maria etronella Jacoba Josepha (geb. 1911 ) vs. Nico Gustaaf Jungblut (geb. 1918 ) inz. Echtscheiding, 1950, 102
      Oorspr. dossiernr.: 1728
    - Meijer, Gesina Berendina (geb. 1906 ) vs. Frans Anton Barbiers (geb. 1906 ) inz. Echtscheiding, 1950-1951, 103
      Oorspr. dossiernr.: 1733
    - Reginek, Josephina Maria vs. Petrus Johannes Massing inz. Echtscheiding, 1950-1951, 104
      Oorspr. dossiernr.: 1743
    - Hoomans, Elise (geb. 1914 ) vs. Paul Kijzer (geb. 1922 ) inz. Huwelijkse voorwaarden en andere adviezen, 1948-1953, 105
      Oorspr. dossiernr.: 1740
    - Kijzer, Paul (geb. 1922 ) vs. 1) Dr. Winter, 2) Fa. De Lieme jr. inz. Vordering uit de oorlog (1); Huurkosten Elise Hoomans (2), 1951-1954, 106
    - Groenewout, Johan Reinout van 't inz. Advies over rehabilitatie na veroordeling wegens collaboratie, 1952, 107
    - Happel, Theodorus Johannes Petrus vs. Cornelia Maria de Jong inz. Echtscheiding, 1952, 108
      Oorspr. dossiernr.: 1752
    - Scheffer, Marianne vs. Gemeente Amsterdam inz. Erkenning overlijden echtgenoot Elias Vischjager tijdens dodenmarsen, 1948-1951, 109
      Oorspr. dossiernr.: 1753
    - Thie, Eduard vs. Petronella Cornelia Kalse inz. Echtscheiding, 1950-1952, 110
      Oorspr. dossiernr.: 1761
    - Storm, Willem Frederik (geb. 1913 ) vs. Adriana Hagenaar inz. Advies over huwelijkse voorwaarden. Nadere verwikkelingen ivm vervolging wegens abortus en royement als voorzitter NVSH, 1950-1953, 111
      Oorspr. dossiernr.: 1762
    - Jacobs, Ardina Louisa (geb. 1900 ) vs. Pieter Aplonius Coster inz. Bewindvoering goederen Coster wegens onder curatelestelling, 1950-1952, 112
      Oorspr. dossiernr.: 1764
    - Nier, M.C. de vs. J.F.J. Neumann inz. Huurgeschil kamerverhuur, 1950-1952, 113
      Oorspr. dossiernr.: 1766
    - Porsius, Geertje vs. Kroon, Pieter Johannes (geb. 1898 ) inz. Echtscheiding, 1950-1954, 114
      Oorspr. dossiernr.: 1769
    - Someren, Wolterus Cornelis van (geb. 1910 ) vs. Anna Petronella Vos (geb. 1914 ) inz. Scheiding van tafel en bed, 1950, 115
      Oorspr. dossiernr.: 1800
    - Nöggerath, Cecil Francis vs. Hendrina Maria Beijer inz. Echtscheiding en alimentatie, 1950-1956, 116
      Oorspr. dossiernr.: 1806
    - Leeuwe, Reindert de (geb. 1937 ) inz. Navraag aanspraken boedel vader Isaac de Leeuwe in Westerbork, 1943-1950, 117
      Oorspr. dossiernr.: 1809
    - Stad-Dane, D. vs. Diverse partijen inz. Terugvordering oorlogsschade en geroofde boedel Joodse familie Dane, 1947-1953, 118
      Oorspr. dossiernr.: 1812
    - Koenen, Anna vs. Willhemus Jaobus Franciscus van der Aa inz. Echtscheiding, 1950-1954, 119
      Oorspr. dossiernr.: 1816
    - Huizer, Nicolaas vs. Hendrika Johanna van der Beek inz. Echtscheiding, 1950-1954, 120
      Oorspr. dossiernr.: 1817
    - Vringer, Ciska (geb. 1925 ) vs. Harry Hoek (geb. 1920 ) inz. Echtscheiding, 1951-1952, 121
      Oorspr. dossiernr.: 1822
    - Veraart, Nicolaas (geb. 1920 ) vs. Openbaar ministerie inz. Overtreding vestigingswet kleinbedrijf [strafzaak], 1943-1953, 122
      Oorspr. dossiernr.: 1828
    - Staen, Henriëtte Van vs. Voogdijraad inz. Voogdij over nièce als kind van gescheiden vader, 1951-1953, 123
      Oorspr. dossiernr.: 1830
    - Verzijl, Johannes Adrianus (geb. 1896 ) vs. Johanna Frederika Kalishoek (geb. 1902 ) inz. Scheiding van tafel en bed, later echtscheiding, 1951-1952, 124
      Oorspr. dossiernr.: 1839
    - Komrij, Jelle vs. Margrietha Cornelia van Raalte inz. Alimentatie na scheiding van tafel en bed, 1951-1952, 125
      Oorspr. dossiernr.: 1842
    - Colamns, Femmmy vs. Simon Wijnschenk inz. Echtscheiding, 1951, 126
      Oorspr. dossiernr.: 1847
    - Steevens, Cornelis Leonardus (geb. 1905 ) vs. Petronella van der Veld (geb. 1908 ) inz. Echtscheiding, 1951-1953, 127
      Oorspr. dossiernr.: 1852